# 企业改制验资

提问人：hanjiangliye 时间：2010-11-17 17:05:00
请教高手： 有一家公司原为全民所有制企业，注册资本 100 万，未分配利润-80万，净资产 20 万，现在想改制为有限责任公司（有限责任公司注册资本 100 万元），请问这样的情况可以出具验资报告吗？

回答人：chenyiwei
如果净资产的评估值是 20 万，但有限责任公司的注册资本为 100 万，应当是不可以的，不符合公司法关于公司股东必须足额缴纳其所认缴的出资额的规定。因为出资的财产价值仅为 20 万元，但认缴的出资额为 100 万元，前者小于后者。